# 农发基金账务处理

提问人：wangqian0628111 时间：2016-04-27 11:10:55
陈主谢谢你的耐心回答和帮助 我们国有性质的公司，股东是县住建局和农发基金公司，我们应付投资收益和以后回购股权的资金都是财政通过住建局拨给我们单来还的。 确认长期应付款这样公司的负债就很大 为什么是借资本公积呢？

回答人：chenyiwei
借：资本公积，贷：长期应付款，这笔分录实际上说明农发基金的出资是不实的，有一部分会在未来投资期间以收取固定收益的方式收回。所以借方冲减权益，贷方确认该合同义务导致的负债。